【裁判字號】    98,審訴,903
【裁判日期】    981110
【裁判案由】    毒品危害防制條例
【裁判全文】
臺灣士林地方法院刑事判決             98年度審訴字第903號
公  訴  人  臺灣士林地方法院檢察署檢察官
被      告  甲○○
上列被告因違反毒品危害防制條例案件，經檢察官提起公訴（98
年度毒偵字第1042號），被告於本院準備程序中就被訴事實為有
罪陳述，經本院合議庭裁定由受命法官獨任行簡式程序審理，並
判決如下：
    主  文
甲○○施用第一級毒品，累犯，處有期徒刑拾月。
    事  實
一、甲○○前因施用毒品案件，經本院以93年度毒聲字第457 號
    裁定送觀察、勒戒後，認有繼續施用毒品之傾向，復經本院
    以93年度毒聲字第535 號裁定令入戒治處所施以強制戒治，
    於民國94年8 月9 日停止戒治出所（以執行完畢論），並經
    臺灣士林地方法院檢察署檢察官以94年度戒毒偵字第62號為
    不起訴處分確定。另因搶奪案件，經臺灣板橋地方法院以93
    年度訴字第1160號判決處有期徒刑1 年10月確定，於95年11
    月7 日縮刑期滿執行完畢（以上構成累犯）。又因施用第一
    級毒品、施用第二級毒品案件，經臺灣板橋地方法院以98年
    度訴字第879 號判決判處有期徒刑7 月、4 月，應執行有期
    徒刑10月確定，復因施用第一級毒品、施用第二級毒品案件
    ，經臺灣板橋地方法院以98年度訴字第1129號判決判處有期
    徒刑8 月、8 月、5 月，應執行有期徒刑1 年7 月確定（現
    執行中，此部分不構成累犯）。詎其仍不知悛悔，復基於施
    用第一級毒品海洛因之犯意，於前開強制戒治執行完畢釋放
    後5 年內之98年4 月4 日為警採尿往前回溯5 日內某時（遭
    警於同日14時30分查獲後至採尿前之時間，應予扣除），在
    其位於臺北市○○區○○路69之3 號住處，以燒烤吸食煙霧
    之方式，施用海洛因1 次。嗣於98年4 月4 日14時30分，在
    臺北市○○區○○路與和平西路口因形跡可疑為警盤查，經
    警徵得其同意採尿送驗，因鑑驗結果呈嗎啡陽性反應，始查
    悉上情。
二、案經臺北市政府警察局萬華分局報告臺灣臺北地方法院檢察
    署檢察官呈請臺灣高等法院檢察署檢察長令轉臺灣士林地方
    法院檢察署檢察官偵查起訴，並經本院改依簡式程序審理。
    理  由
一、前揭犯罪事實，業據被告甲○○於本院準備程序及審理時坦
    承不諱（參見本院卷第23頁、第25頁），又被告於98年4 月
    4 日在臺北市政府警察局萬華分局為警採集尿液，經送台灣
    尖端先進生技醫藥股份有限公司以酵素免疫分析法初驗後，
    再以氣相層析質譜儀法複驗，證實該尿液呈嗎啡（即施用海
    洛因之代謝物）陽性反應，有臺北市政府警察局偵辦毒品案
    件尿液檢體委驗單影本（編號：034503號）及該公司於98年
    4 月10日出具之濫用藥物檢驗報告各1 紙附卷可參（附於臺
    灣臺北地方法院檢察署98年度毒偵字第1458號卷第8 頁至第
    9 頁）；又按初次吸食煙毒者，經人體代謝作用於8 小時之
    內，約有80％之量排出，24小時後，約有90％排出，72小時
    後仍有微量排出，依個人體質不同排出時間亦有差異，尤其
    成癮者其於吸食後120 小時內所採尿液，配合具公信力之儀
    器，仍可驗出等情，有憲兵司令部80年3 月25日鑑驗字第
    0999號函可參，是被告曾有多次施用海洛因之前科，其尿液
    中既經以氣相層析質譜儀法驗得嗎啡（即海洛因代謝物）反
    應，堪認其於採尿前120 小時（即5 日）內某時（不含為警
    查獲後採尿前之留滯期間）至少有施用海洛因1 次之犯行無
    誤。綜上，足認被告自白與事實相符，可以採信，本案事證
    至為明確，被告犯行堪予認定。又被告前因施用毒品案件，
    經裁定送觀察、勒戒後，認有繼續施用毒品之傾向，復經裁
    定令入戒治處所施以強制戒治，於94年8 月9 日停止戒治出
    所（以執行完畢論）等情，有臺灣高等法院被告前案紀錄表
    在卷可考，堪認屬實，是被告於強制戒治執行完畢釋放後5
    年內，再犯本案施用第一級毒品犯行，核與毒品危害防制條
    例第23條第2 項所定相符，自應依法訴追處罰。
二、查海洛因為毒品危害防制條例第2 條第2 項第1 款所稱之第
    一級毒品。核被告甲○○所為，係犯毒品危害防制條例第10
    條第1 項之施用第一級毒品罪；其持有第一級毒品海洛因進
    而施用，持有毒品之行為為施用毒品之當然手段，不另論以
    持有毒品罪（最高法院74年度臺上字第3404號判例意旨參照
    ）。被告有如事實欄所載前案科刑及執行之情形，有臺灣高
    等法院被告前案紀錄表在卷可考，其於有期徒刑執行完畢後
    5 年內，故意再犯本案有期徒刑以上之罪，為累犯，應依刑
    法第47條第1 項之規定加重其刑。爰審酌被告前因施用毒品
    案件，經強制戒治及法院一再判處罪刑後，復再施用第一級
    毒品，顯見其戒絕毒品之決心不堅，惟念其施用毒品乃戕害
    自己身心健康，尚未危及他人，且本案施用毒品犯行僅1 次
    ，犯後坦承犯行，態度尚稱良好等一切情狀，量處如主文所
    示之刑，以示懲儆，公訴人具體求處被告有期徒刑1 年，固
    非無見，惟本院斟酌前開事項，認公訴人所求刑度尚嫌過重
    ，附此敘明。
據上論斷，應依刑事訴訟法第273 條之1 第1 項、第299 條第1
項前段，毒品危害防制條例第10條第1 項，刑法第11條前段、第
47條第1 項，判決如主文。
本案經檢察官張紜瑋到庭執行職務。
中    華    民    國    98    年    11    月    10    日
                  刑事第一庭法  官  吳祚丞
以上正本證明與原本無異。
如不服本判決應於收受判決後10日內向本院提出上訴書狀，並應
敘述具體理由；其未敘述上訴理由者，應於上訴期間屆滿後20日
內向本院補提理由書（均須按他造當事人之人數附繕本）「切勿
逕送上級法院」。
                            書記官  丁梅芬
中    華    民    國    98    年    11    月    10    日
附錄論罪科刑法條：
毒品危害防制條例第10條第1項
施用第一級毒品者，處 6 月以上 5 年以下有期徒刑。


司法院資訊處製作；財團法人民間司法改革基金會備份。
